臺灣彰化地方法院交通事件裁定　　　　 96年度交聲字第895號
原處分機關　交通部公路總局臺中區監理所彰化監理站
異　議　人
即受處分人　甲○○
上列受處分人因違反道路交通管理處罰條例案件，對於交通部公
路總局臺中區監理所中華民國96年10月1 日所為之處分（原處分
案號：彰監四字第裁64-HC0000000號裁決書）聲明異議，本院裁
定如下：
    主  文
異議駁回。
    理  由
一、原處分機關略以：受處分人即異議人黃晴蔚（下稱受處分人
    ）駕駛車牌號碼G7B-305 號重機車，於民國96年8 月9 日16
    時50分，在大里市○○路與永隆七街口，因有「闖紅燈」之
    違規事由，為警攔停並掣單舉發。嗣經受處分人依限期申訴
    ，原處分機關函請原舉發單位調查結果，仍認受處分人有前
    開違規行為，原處分機關乃於96年10月1 日，以受處分人違
    反道路交通管理處罰條例第53條第1 項規定，裁處受處分人
    罰鍰新臺幣（下同）1,800 元，並依同條例第63條第1 項第
    3 款記違規點數3 點，於法應無不合等語。
二、聲明異議意旨略以：伊於當日行經路口時，並未違規，亦非
    如舉發警員所述之鳴笛攔停告知。本件警員攔停後要求本人
    出示證件，係伊提出質疑時，才告知違規。又舉發警員口述
    及舉發單內填寫地點不符，且本件舉發亦無舉證，何以證明
    其所述為真實，提出本件聲明異議。
三、汽車駕駛人駕駛汽車，應遵守道路交通標誌、標線、號誌之
    指示，道路交通安全規則第90條前段定有明文。又道路交通
    標誌標線號誌設置規則第206 條第5 款第1 目規定「圓形紅
    燈」之行車管制號誌係表示禁止車輛通行，並不得超越停止
    線或進入路口，如汽車行駛於道路上，行經有燈光號誌管制
    之交岔路口闖紅燈者，處新臺幣1,800 元以上5,400 元以下
    罰鍰，並記違規點數3 點，道路交通管理處罰條例第53條第
    1 項、第63條第1 項第3 款分別定有明文。次按「當場舉發
    者」，應填記駕駛人或行為人姓名、性別、出生年月日、地
    址、身分證統一號碼及車主姓名、地址、車牌號碼、車輛種
    類。被查獲之駕駛人或行為人為受處分人時，應將該通知單
    填記後交付該行為人簽名或蓋章收受之；拒絕簽章者，並記
    明其事由，「視為已收受」，違反道路交通管理事件統一裁
    罰標準及處理細則第11條第1 項第1 款明文規定。
四、經查：
  (一)本件受處分人黃晴蔚，騎乘車牌號碼G7B-305 號重機車，
      行經大里市○○路與永隆七街口，有闖紅燈（南向北直行
      ）之違規情事，業據臺中縣警察局霧峰分局以中縣霧警交
      字第0960018233號函說明，該舉發員警於96年8 月9 日16
      時50分許，在大里市○○路與永隆七街口時發現上述違規
      機車行駛至該路口違規連續闖越該路口紅燈及永隆八街口
      紅燈直行爽文路口（爽文路方向係紅燈），廖員見狀隨即
      趨前並鳴警笛將該車攔停，並於查核車籍資料無誤後，依
      違反道路交通管理處罰條例第53條舉發，此有前開函文 1
      紙在卷可參。另受處分人對本件臺中縣警察局警交字第HC
      0000000 號舉發違反道路交通管理事件通知 (下稱舉發通
      知單)， 拒絕簽收舉發通知單乙節，業經舉發警員在舉發
      違反道路交通管理事件通知上載明「拒絕簽收自稱沒有違
      規不願收己告到案時間地點」等字樣，亦有前述舉發通知
      單1 紙在卷足憑，是受處分人已知悉被舉發之事實，依前
      揭規定，上開舉發違規事件通知單應已生送達之效力，併
      此敘明。
  (二)本件受處分人雖堅詞否認上揭違規行為，並辯稱舉發警員
      並未舉證云云。惟經證人即舉發員警廖連煌於本院調查時
      到庭具結證稱：「（請將當天舉發經過詳述？）當天我是
      在執行巡邏勤務，經過爽文路與永隆六、七、八街，然後
      經過六街之後，發現受處分人騎乘的重機車闖了永隆七街
      的紅綠燈，當時我也是騎機車巡邏，跟在受處分人的機車
      後面同向行駛，然後我就發現受處分人在永隆七街，當時
      受處分人的車輛前方還有其他車輛在等紅燈，但是受處分
      人的車輛繞過去之後就闖過那個路口，然後我就跟在受處
      分人後面，我就把警報燈打開，但是沒有打開警報器，並
      尾隨受處分人的機車，受處分人的機車到達永隆八街的路
      口時，當時路口的燈號為紅燈，然後受處分人也闖紅燈，
      後來我就靠在路邊將受處分人攔下來，當時地點在爽文路
      與大明路旁的故鄉KTV 前，當場我就告知受處分人違規的
      情形，請受處分人出示駕駛執照，並填單告發，我一開始
      跟受處分人說他的違規地點時，可能有口誤說成永隆路口
      ，但是在填單時我有再告知受處分人是在永隆七街、永隆
      八街有闖紅燈，而且爽文路與永隆路並沒有交接，我是口
      誤而已。」、「（問：為何很確定違規的人是受處分人？
      ）因為當初就只有受處分人的機車闖紅燈而已，我發現他
      闖紅燈，就一直跟在他後面。」等語綦詳（見本院96年10
      月29日訊問筆錄第2 至3 頁)。 是依證人所述，證人對當
      時舉發之情況記憶清晰明確，依當時為日間天色明亮、視
      線良好及員警舉發之情形，員警應可明確判斷受處分人是
      否有於紅燈號誌時穿越該路口，且以一般執勤員警之專業
      訓練而言，對於該等職務上事項之觀察程度自遠較一般人
      更為專注，其誤判之可能性極低，應無誤認之可能。況本
      件違規當時，舉發員警因騎機車執行巡邏，尾隨於受處分
      人後方同方向行駛，員警係親見受處分人有騎乘重機車闖
      紅燈之違規行為，乃適時予以攔停舉發，是證人證述其確
      可清晰辨識受處分人騎乘重機車闖紅燈情節，應堪採信。
      復衡諸本件舉發警員於執行舉發違規之交通勤務時，係於
      白日在人車來往之道路，其係本於發現受處分人有闖紅燈
      違規行為之認知，始將受處分人攔停，並要求受處分人出
      示證件，確定違規人之身分而進行舉發，此乃執勤警員依
      法執行其公務，受處分人若非確有違規情事，衡情執勤警
      員與本件受處分人素不相識，亦無任何嫌隙恩怨可言，當
      無故意設詞誣攀之理，亦無捏造事實構陷受處分人之必要
      。況員警執行公務本身受行政懲處責任之監督，到庭具結
      作證更以刑罰擔保其真實性，殊無甘冒行政懲處及刑法偽
      證罪責任，而刻意誣陷受處分人之必要。準此，本件執勤
      警員本於維護交通秩序及行車安全等職責所為之當場舉發
      ，自應受到合法、正確之推定。且經核亦無其他任何證據
      ，足資證明執勤警員確有捏造事實違法取締之情事，本院
      自得以證人可信之證詞據為認定本件違規事實之依據。依
      上開說明，本件舉發員警所指受處分人之上開違規行為，
      應堪認定。受處分人前揭所辯各節，尚不足採。至異議人
      以本件舉發並無舉證等語置辯，惟本件證人即舉發員警廖
      連煌係當場目擊受處分人有於燈光號誌管制之交岔路口闖
      紅燈之違規行為，且亦當場攔截製單告發，當無庸另以科
      學儀器取得證據資料以證明異議人違規行為之必要，受處
      分人以此為由，即屬無據。
  (三)綜上所述，受處分人確有於前揭時、地闖紅燈之違規行為
      ，其事證已臻明確。從而，原處分機關依前揭道路交通管
      理處罰條例第53條第1 項及第63條第1 項第3 款之規定，
      裁處受處分人罰鍰1,800 元，並記違規點數3 點，核無違
      誤，本件異議人之聲明異議為無理由，應予駁回。
六、據上論斷，應依道路交通管理處罰條例第87條第2項、道路
    交通案件處理辦法第19條，裁定如主文。
中　　華　　民　　國　　96　　年　　11　　月　　23　　日
                  交通法庭   法  官  簡婉倫
以上正本證明與原本無異。
如不服本裁定，應於裁定送達後5日內向本院提出抗告狀 (須附
抗告狀繕本)。
中　　華　　民　　國　　96　　年　　11　　月　　23　　日
                             書記官
